【裁判字號】    99,重訴,13
【裁判日期】    991208
【裁判案由】    違反毒品危害防制條例
【裁判全文】
臺灣屏東地方法院刑事判決              99年度重訴字第13號
公  訴  人  臺灣屏東地方法院檢察署檢察官
被      告  郭哲男
選任辯護人  吳春生律師
            周春米律師
            任明穎律師
被      告  潘明堂
選任辯護人  戴國石律師
            黃偉倫律師
            王進勝律師
被      告  龔保福
指定辯護人  張啟祥律師
上列被告因違反毒品危害防制條例案件，經檢察官提起公訴（99
年度偵字第3948號），本院判決如下：
    主  文
郭哲男共同製造第二級毒品，累犯，處有期徒刑伍年。扣案如附
表編號一至七、四三、五三之一、五三之二、五三之三所示之含
有甲基安非他命成分之溶液及晶體（不含容器），及附表編號一
八、四九、五二、五五所示之物品上殘留之甲基安非他命成分，
均沒收銷毀；扣案如附表編號一至七、四三、五三之一、五三之
二、五三之三所示之容器、附表編號八至二二、二五至四五、四
七至五二、五四至六七所示之物，均沒收。
潘明堂幫助製造第二級毒品，處有期徒刑壹年拾月。緩刑伍年，
並向檢察官指定之政府機關、政府機構、行政法人、社區或其他
符合公益目的之機構或團體，提供貳佰肆拾小時之義務勞務，緩
刑期內付保護管束。
龔保福幫助製造第二級毒品，累犯，處有期徒刑貳年。
    事  實
一、郭哲男曾於民國94年間因詐欺案件，經臺灣高雄地方法院以
    94年度簡字第7275號判決判處有期徒刑6 月確定，於95年6
    月13日易科罰金執行完畢。龔保福曾於96年間因加重竊盜案
    件，經本院以96年度易字第656 號分別判決判處有期徒刑7
    月（共3 罪），定應執行有期徒刑1 年6 月確定，於99年1
    月21日假釋出獄，於同年2 月24日保護管束期滿未經撤銷假
    釋，其所餘刑期以已執行論，詎其等均猶不知悔改，仍為下
    列行為。
二、郭哲男、潘明堂及龔保福均明知甲基安非他命係毒品危害防
    制條例第2 條第2 項第2 款所列之第二級毒品，不得製造，
    郭哲男竟與不詳真實姓名年籍之成年男子「呂仲庭」共同基
    於製造第二級毒品甲基安非他命販售牟取不法利益之犯意聯
    絡，約定由「呂仲庭」提供製造甲基安非他命之技術、原料
    及工具設備，由郭哲男負責製造甲基安非他命，待製造甲基
    安非他命成品後，由「呂仲庭」以每公斤新臺幣（下同）10
    萬元之價格向其收購，郭哲男遂於99年4 月18日19時許，前
    往屏東縣南州鄉慈惠學校旁之產業道路，向「呂仲庭」收受
    製造甲基安非他命之所需相關器具及原料氯假麻黃素，郭哲
    男因人手不足，遂聯絡潘明堂及龔保福前往上開地點協助搬
    運前開原料及工具設備，潘明堂及龔保福即於當日19、20時
    許，前往上開地點幫助郭哲男搬運前開原料及工具設備，至
    郭哲男事先向不知情之陳實毅承租之位於屏東縣潮州鎮○○
    段697 之1 號之檳榔園內工寮，以該工寮作為製造甲基安非
    他命之場所，待上開原料及工具設備載運達工寮，潘明堂及
    龔保福仍陸續將該原料及工具設備般入工寮時，郭哲男自斯
    時起基於製造甲基安非他命之接續犯意，進入該工寮以「呂
    仲庭」提供製造甲基安非他命之流程，以上開原料及工具設
    備製造甲基安非他命，潘明堂及龔保福則基於幫助郭哲男製
    造第二級毒品甲基安非他命之犯意，於上開期間，輪流在前
    開工寮附近水池，偽裝成釣客巡視、把風，以利隨時通報工
    廠內部製造甲基安非他命之郭哲男知悉外部情況，以躲避追
    緝，潘明堂並於99年4 月21日上午協助郭哲男分裝甲基安非
    他命成品。嗣於99年4 月21日12時18分許，為警持搜索票前
    往上開工寮執行搜索而查獲，並於工寮內及附近查獲如附表
    所示含有甲基安非他命成分之液態、固態甲基安非他命及製
    造甲基非他命原料及器具。
三、案經屏東縣政府警察局移送臺灣屏東地方法院檢察署檢察官
    偵查起訴。
    理  由
壹、程序部分：
一、查被告郭哲男、潘明堂及龔保福所為不利於己之陳述，並無
    出於強暴、脅迫、利誘、詐欺、疲勞訊問、違法羈押或其他
    不正之方法，亦非違反法定障礙事由經過期間不得訊問或告
    知義務之規定而為，依刑事訴訟法第156條第1項、第158 條
    之2規定，應認其有證據能力。
二、按被告以外之人於審判外之言詞或書面陳述，除法律有規定
    者外，不得作為證據；又被告以外之人於審判外之陳述，雖
    不符刑事訴訟法第159 條之1 至第159 條之4 之規定，而經
    當事人於審判程序同意作為證據，法院審酌該言詞陳述或書
    面陳述作成時之情況，認為適當者，亦得為證據；另當事人
    、代理人或辯護人於法院調查證據時，知有第159 條第1 項
    不得為證據之情形，而未於言詞辯論終結前聲明異議者，視
    為有前項之同意，刑事訴訟法第159 條第1 項、第159 條之
    5分別定有明文。查本案下列所引用之供述及非供述證據，
    經本院依法踐行調查證據程序，檢察官、被告郭哲男、潘明
    堂、龔保福及其等之辯護人均不爭執各該證據之證據能力（
    見本院卷第79頁、第104 頁背面、第138 頁背面、第139 頁
    ），且亦查無依法應排除其證據能力之情形，本院審酌上開
    證據資料製作時之情況，尚無違法不當及證明力明顯過低之
    瑕疵，亦認為以之作為證據應屬適當，是依刑事訴訟法第
    159 條之4 、第159 條之5 規定意旨，後述所引用證據之證
    據能力均無疑義，先予敘明。
貳、實體方面：
一、訊據被告郭哲男對於上揭製造第二級毒品甲基安非他命之犯
    行，被告潘明堂及龔保福對於上揭時地有幫助製造第二級毒
    品甲基安非他命之犯行，於偵查中、本院準備程序及審理時
    均坦承不諱，且查：
（一）證人陳實毅於警詢及偵查中亦證述曾出租屏東縣潮州鎮○
      ○段697 之1 號之檳榔園與被告郭哲男等語（參警卷第70
      至79頁，偵查卷第25頁），被告郭哲男復坦承伊製造第二
      級毒品甲基安非他命之流程，係先將麻黃素、鋇、納、白
      金、活性炭及水等放入高壓攪拌器內使其溶解，而後放置
      使其沈澱，製成液態半成品（俗稱滷水），之後使用過濾
      漏斗、陶瓷漏斗、濾紙等工具過濾，將食鹽混和煮沸後，
      放入冰箱冷藏室內結冰，隔日復以加熱器加熱，放入冰箱
      冷藏室內進行結晶純化等情不諱，又與本院因審判職務上
      所知悉製造甲基安非他命，係以鹽酸麻黃素為原料，先經
      鹵化反應程序製成氯假麻黃素，再經氫化反應程序而產生
      含有甲基安非他命成分之滷水（液態甲基安非他命），最
      後經純化結晶步驟，將生成之結晶物脫水風乾，而得高純
      度之固態甲基安非他命之製造過程相符，堪認被告郭哲男
      確已具有製造甲基安非他命之專門之事；復審酌本案現場
      雖未發現有「氯化亞硫酸」等構成第一階段製成之化學藥
      品，但有發現氫氣瓶、壓力鍋、冰箱、瓦斯爐加熱器具、
      過濾器具、濾紙、分裝容器、食鹽、氯化鈀及活性炭等符
      合製造甲基安非他命之第二、三製程器具及化學藥品，研
      判目前查獲時之製毒可能進行至第二、三階段流程，有屏
      東縣政府警察局99年5 月13日屏警刑偵竊字第09900237
      62號函及99年6 月3 日屏警刑偵竊字第0990027821號函所
      附之刑案現場堪察報告資料2 份（參偵查卷第156 至176
      、263 至283 頁）在卷可參，益徵被告郭哲男確有製造甲
      基安非他命之能力。此外，並有土地租賃契約書、扣押筆
      錄、扣押物品目錄表各1 份、相片227 張、內政部警政署
      刑事警察局99年5 月4 日刑鑑字第0990057401號及99年5
      月19日刑醫字第0990056563號鑑定書1 份等件在卷足憑（
      參警卷第84、89至96、98至101 、103 至216 頁，偵查卷
      第177 至1 80、288 、289 頁），及如附表所示之各項製
      造工具及化學原料扣案可佐。而扣案如附表編號1 至7 、
      18 、43 、49、52、55、53之1 、53之2 、53之3 之物，
      經送內政部警政署刑事警察局鑑定後，其鑑定結果如附表
      各編號鑑定結果欄所示，其中附表編號1 至7 、43、53之
      1 、53之2 、53之3 所示之結晶體及褐色液體均檢出第二
      級毒品甲基安非他命成分，另附表編號18、49、52、55所
      示之鍋子等物，經以有機溶液甲醇洗滌後，取洗滌液鑑定
      ，均檢出二級毒品甲基安非他命成分等情，有內政部警政
      署刑事警察局99年5 月31日刑鑑字第0990060671號鑑定書
      1 份（參偵查卷308 至311 頁）在卷可稽，足認被告郭哲
      男已成功製造含有第二級毒品甲基安非他命成分之結晶體
      物質無誤。足以證明被告郭哲男製造甲基安非他命之過程
      ，已有部分達到完成純化結晶之程序，本件製毒程序既已
      達純化結晶程序，是其製毒行為應屬既遂，堪予認定。
（三）綜上所述，被告郭哲男製造甲基安非他命之犯行，被告潘
      明堂及龔保福有幫助製造甲基安非他命之犯行均堪認定，
      從而本件事證明確，應依法論科。
三、論罪科刑部分：
（一）按甲基安非他命係毒品危害防制條例第2 條第2 項第2 款
      所規定之第二級毒品，核被告郭哲男所為，係犯毒品危害
      防制條例第4 條第2 項製造第二級毒品罪；被告潘明堂及
      龔保福所為，均係犯毒品危害防制條例第4 條第2 項製造
      第二級毒品罪之幫助犯。被告郭哲男持有甲基安非他命之
      低度行為為製造之高度行為所吸收，不另論罪。
（二）被告郭哲男與真實姓名年籍不詳綽號「呂仲庭」之成年男
      子間，就上開製造第二級毒品罪之實行，有犯意聯絡及行
      為分擔，應論以共同正犯。
（三）被告龔保福及郭哲男有如事實欄所載前案科刑及執行情形
      ，有臺灣高等法院被告前案紀錄表1 份在卷可稽，其等於
      有期徒刑執行完畢後5 年內，故意再犯本案有期徒刑以上
      之罪，均為累犯，除就法定本刑無期徒刑部分不得加重外
      ，其餘就有期徒刑及罰金部分，均應依刑法第47條第1 項
      之規定加重其刑。
（四）又被告潘明堂及龔保福在被告郭哲男製造第二級毒品甲基
      安非他命時，係受被告郭哲男之指示為把風、巡視及分裝
      甲基安非他命，既查無確切事證足認被告潘明堂及龔保福
      有何參與著手製造第二級毒品甲基安非他命之製程，難認
      其等與被告郭哲男間，有何犯意之聯絡及行為之分擔，應
      認其等係以幫助之意思對於被告郭哲男製造第二級毒品甲
      基安非他命提供助力，均為幫助犯，應依刑法第30條第2
      項之規定，均按正犯之刑減輕之。
（五）又毒品危害防制條例第17條第2 項規定：「犯第四條至第
      八條之罪於偵查及審判中均自白者，減輕其刑。」依該條
      項修正立法理由觀之，係為使刑事案件儘速確定，鼓勵被
      告認罪，並節省司法資源，苟行為人於偵查及審判中均對
      自己之犯罪事實全部或主要部分為肯定供述之意，即符自
      白減輕其刑要件。依上揭法條之規定，所謂「偵查中之自
      白」既未明定限縮專指檢察官偵查中為限。而依現行刑事
      訴訟體制，刑事訴訟程序中之「偵查」，乃偵查機關就人
      犯之發現、確保、犯罪事實之調查，證據之發現、蒐集及
      保全為內容，以決定有無犯罪嫌疑，應否提起公訴之偵查
      機關活動。偵查機關有主體偵查機關與輔助偵查機關之分
      ，檢察官乃偵查主體，司法警察官或司法警察則係偵查之
      輔助機關，此觀刑事訴訟法第228 條第1 項、第231 條之
      1 規定，均以檢察官為主體，而第229 條至第231 條之司
      法警察官或司法警察，則分別規定為「協助檢察官」、「
      應受檢察官之指揮」、「應受檢察官之命令」，即足明瞭
      。是上開「偵查中自白」之範圍，適用上應兼指司法警察
      官或司法警察實施之輔助偵查程序在內。司法警察官或司
      法警察就具體案件開始進行調查，並對犯罪嫌疑人製作調
      查筆錄時，為犯罪嫌疑人之被告如就犯罪嫌疑事實予以自
      白，應認其警詢自白，屬於偵查中自白之一環，而合於「
      偵查中自白」之要件。至於被告於偵查及審判中均自白後
      ，嗣後又為否認犯罪之辯解，此仍屬被告在刑事訴訟上防
      禦權之合法行使，不能憑此否定其前此所為之自白，而排
      除上開條例第17條第2 項規定之適用，最高法院99年度台
      上字第2423號判決意旨參照。查被告被告郭哲男於本案偵
      查及審判中均自白，又被告潘明堂於99年4 月22日警詢時
      供稱：伊知道郭哲男在製造毒品等語（參警卷第54頁），
      及被告龔保福於99年4 月22日警詢時供稱：當時警方執行
      搜索時，伊在檳榔園內工寮門外看雇是否可疑人進入及把
      風工作等語（參警卷第29頁），當均屬自白其等之犯行，
      雖其後被告潘明堂及龔保福於警詢及偵查中復否認犯行，
      然依上開說明，應認其等合於「偵查中自白」之要件，且
      其等於本案審理時復自白犯行，自合於「偵查及審判中均
      自白」要件，是被告3 人均應依毒品危害防制條例第17條
      第2 項之規定，均減輕其刑。另被告龔保福有上開1 種刑
      之加重及2 種刑之減輕事由，爰依法先加後遞減之；被告
      潘明堂則有前開2 種刑之減輕事由，爰依法遞減之。
（六）爰審酌被告郭哲男、潘明堂及龔保福均明知第二級毒品甲
      基安非他命對人體有莫大之戕害，危害國民身體健康及社
      會風氣，竟仍製造欲販售牟利，所製成完成純化結晶階段
      之第二級毒品甲基安非他命及尚未完成之甲基安非他命溶
      液數量及所扣得之製毒原料、設備甚多，顯見其規模非小
      ，惟被告潘明堂及龔保福則從旁提供助力，惡性相對較輕
      ，又被告郭哲男、潘明堂及龔保福均已坦承犯行，態度良
      好，復參酌渠等犯罪動機、目的、手段、參與實施犯罪之
      分工情節輕重、對於社會治安所生危害程度等等一切情狀
      ，分別量處如主文所示之刑，以示懲儆。
（七）又查，被告潘明堂於89年間因竊盜案件，經本院以88年度
      少連易字第10號判決判處有期徒刑10月確定，於90年2 月
      25日執行完畢後，5 年以內未曾故意犯罪受有期徒刑以上
      刑之宣告，有臺灣高等法院被告前案紀錄表1 份可稽，渠
      僅協助被告郭哲男把風及分裝第二級毒品甲基安非他命，
      尚非參與構成要件之行為，情節尚屬輕微，犯後對事實經
      過大致坦承不諱，態度尚佳，經此偵審，應已足資教訓，
      嗣後當知戒慎，故本院認其所受本案刑之宣告，以暫不執
      行為適當，爰併依刑法第74條第1 項第2 款之規定諭知緩
      刑5 年，惟為確實督促渠保持善良品行，並有正確法律觀
      念，爰依刑法第74條第2 項第5 款、第93條第1 項第2 款
      規定，命渠應向檢察官指定之政府機關、政府機構、行政
      法人、社區或其他符合公益目的之機構或團體提供240 小
      時之義務勞務，且緩刑期內付保護管束。如被告未遵循本
      院諭知之緩刑期間負擔而情節重大者，檢察官得依刑事訴
      訟法第476 條及刑法第75條之1 第1 項第4 款之規定，聲
      請撤銷本件緩刑之宣告，併予敘明。至被告龔保福之辯護
      人雖請求本院對被告龔保福予以緩刑之宣告，然因被告龔
      保福曾於97年1 月11日故意犯加重竊盜罪而受有期徒刑以
      上之宣告，有被告龔保福之臺灣高等法院被告前案紀錄表
      1 份在卷可查，與緩刑之要件尚有未符，自不得予以宣告
      緩刑，併此敘明。
（八）沒收銷燬或沒收：
   1、扣案如附表編號1 至7 、43、53之1 、53之2 、53之3 之
      溶液、晶體（不含容器），及附表編號18、49 、52 、55
      所示物品上殘留之甲基安非他命成分，均應依毒品危害防
      制條例第18條第1 項前段規定沒收銷燬；至鑑驗耗損之甲
      基安非他命既已滅失，自無庸宣告沒收銷毀；另扣案如附
      表編號1 至7 、43、53之1 、53之2 、53之3所 示之容器
      ，附表編號8 至22、25至45、47至52、54至67所示之物，
      為被告郭哲男所有，均為供被告郭哲男本案製造甲基安非
      他命所用之物，均應依毒品危害防制條例第19條第1 項前
      段規定，併以宣告沒收。
   2、至如附表編號23、24、46所示之物，雖屬被告郭哲男所有
      ，然俱尚難認該等物品係直接供犯本案製造毒品之工具，
      即與本案無直接關聯，而無於本案併予宣告沒收之必要。
   3、復按沒收為從刑之一種，依主從不可分之原則，應附隨緊
      接於主刑之下而同時宣告；又共同正犯因相互間利用他人
      之行為，以遂行其犯意之實現，本於責任共同之原則，有
      關沒收部分，對於共犯間供犯罪所用之物，自均應為沒收
      之諭知；惟幫助犯僅係對於犯罪構成要件以外行為為加工
      ，並無共同犯罪之意思，自不適用該責任共同原則，對於
      正犯所有供犯罪所用之物或犯罪所得之物，亦為沒收之諭
      知，最高法院91年度臺上字第5583號判決意旨參照。是上
      開沒收銷燬及沒收之宣告，就被告潘明堂及龔保福部分，
      因其為幫助犯，即不適用責任共同原則，故不予諭知。
據上論斷，應依刑事訴訟法第299條第1項前段，毒品危害防制條
例第4 條第2 項、第17條第2 項、第18條第1 項前段、第19條第
1 項，刑法第11條前段、第28條、第30條、第47條第1 項、第74
條第1 項第2 款、第74條第2 項第5 款、第93條第1 項第2 款，
判決如主文。
本案經檢察官陳立興到庭執行職務
中    華    民    國    99    年    12    月    8     日
                  刑事第五庭  審判長法  官  林家聖
                                    法  官  黃柏霖
                                    法  官  謝濰仲
以上正本證明與原本無異。
如不服本判決應於收受判決後10日內向本院提出上訴書狀，並應
敘述具體理由；其未敘述上訴理由者，應於上訴期間屆滿後20日
內向本院補提理由書（均須按他造當事人之人數附繕本）「切勿
逕送上級法院」。
中    華    民    國    99    年    12    月    8     日
                                    書記官  黃美玲
參考法條：
毒品危害防制條例第4條第2項
製造、運輸、販賣第二級毒品者，處無期徒刑或7 年以上有期徒
刑，得併科新臺幣1 千萬元以下罰金。
附表：
┌──┬──────────────┬───┬────────────┐
│編號│物品名稱                    │數量  │內政部警政署刑事警察局  │
│    ├──────────────┴───┤99年5 月31日刑鑑字第    │
│    │（編號1 至67所示物品名稱及數量均依警│0990060671號函文鑑定結果│
│    │卷第92至96頁扣押物品目錄表記載）    │                        │
├──┼──────────────┬───┼────────────┤
│ 1  │白色方形塑膠箱              │1個   │編號1-1：               │
│    │                            │      │內有淺褐色潮濕晶體，經鑑│
│    │                            │      │定，驗前毛重14230.00公克│
│    │                            │      │（包裝塑膠箱及塑膠蓋總重│
│    │                            │      │1430.00 公克），共取0.45│
│    │                            │      │公克鑑定用罄，餘12799.55│
│    │                            │      │公克，檢出二級毒品甲基安│
│    │                            │      │非他命成分，測得純度約77│
│    │                            │      │％，驗前純質淨重約9856.0│
│    │                            │      │0公克。                 │
│    ├──────────────┼───┼────────────┤
│    │白色塑膠紗網束口袋          │1只   │編號1-2：               │
│    │                            │      │內有米白色晶體，經鑑定，│
│    │                            │      │驗前毛重3000.00 公克（包│
│    │                            │      │裝紗網束口袋重67.38 公克│
│    │                            │      │），共取0.26公克鑑定用罄│
│    │                            │      │，餘2932.36 公克，檢出二│
│    │                            │      │級毒品甲基安非他命成分，│
│    │                            │      │測得純度約93％，驗前純質│
│    │                            │      │淨重約2727.33 公克。    │
├──┼──────────────┼───┼────────────┤
│ 2  │白色方形塑膠桶              │1個   │現場編號2：             │
│    │                            │      │內有褐色液體，液面有灰白│
│    │                            │      │色結晶，經鑑定，驗前毛重│
│    │                            │      │24 035.00 公克（包裝塑膠│
│    │                            │      │桶及塑膠蓋重752.23公克）│
│    │                            │      │，共取10.62 公克鑑定用罄│
│    │                            │      │，餘23272.15公克，檢出二│
│    │                            │      │級毒品甲基安非他命成分，│
│    │                            │      │測得純度約1 ％，驗前純質│
│    │                            │      │淨重約232.82公克，另檢出│
│    │                            │      │四級毒品假麻黃及麻黃│
│    │                            │      │成分，測得純度約1 ％，驗│
│    │                            │      │前純質淨重約232.82公克。│
├──┼──────────────┼───┼────────────┤
│ 3  │白色方形塑膠桶              │1個   │現場編號3 ：            │
│    │                            │      │內有褐色液體，液面有灰白│
│    │                            │      │色結晶，經鑑定，驗前毛重│
│    │                            │      │27410.00公克（包裝塑膠桶│
│    │                            │      │及塑膠蓋重752.23公克），│
│    │                            │      │共取10.12 公克鑑定用罄，│
│    │                            │      │餘26647.65公克，檢出二級│
│    │                            │      │毒品甲基安非他命成分，測│
│    │                            │      │得純度約8 ％，驗前純質淨│
│    │                            │      │重約2132.62 公克，另檢出│
│    │                            │      │微量四級毒品假麻黃及麻│
│    │                            │      │黃成分。              │
├──┼──────────────┼───┼────────────┤
│ 4  │白色方形塑膠桶              │1個   │現場編號4 ：            │
│    │                            │      │內有淺褐色透明液體，經鑑│
│    │                            │      │定，驗前毛重21680.00公克│
│    │                            │      │（包裝塑膠桶及塑膠蓋重75│
│    │                            │      │2.23公克），共取21.01 公│
│    │                            │      │克鑑定用罄，餘20915.76公│
│    │                            │      │克，檢出二級毒品甲基安非│
│    │                            │      │他命成分，測得純度約27％│
│    │                            │      │，驗前純質淨重約5650.49 │
│    │                            │      │公克。                  │
├──┼──────────────┼───┼────────────┤
│ 5  │白色方形塑膠桶              │1個   │現場編號5 ：            │
│    │                            │      │內有褐色混濁液體，經鑑定│
│    │                            │      │，驗前毛重29290.00公克（│
│    │                            │      │包裝塑膠桶及塑膠蓋重752.│
│    │                            │      │23公克），共取12.37 公克│
│    │                            │      │鑑定用罄，餘28525.40公克│
│    │                            │      │，檢出二級毒品甲基安非他│
│    │                            │      │命成分，測得純度約1 ％，│
│    │                            │      │驗前純質淨重約285.37公克│
│    │                            │      │，另檢出微量四級毒品假麻│
│    │                            │      │黃及麻黃成分。      │
├──┼──────────────┼───┼────────────┤
│ 6  │白色方形塑膠桶              │1個   │現場編號6 ：            │
│    │                            │      │內有褐色液體，液面有灰白│
│    │                            │      │色結晶，經鑑定，驗前毛重│
│    │                            │      │15835.00公克（包裝塑膠桶│
│    │                            │      │及塑膠蓋重752.23公克），│
│    │                            │      │共取9.21公克鑑定用罄，餘│
│    │                            │      │15073.56公克，檢出二級毒│
│    │                            │      │品甲基安非他命成分，測得│
│    │                            │      │純度約1 ％，驗前純質淨重│
│    │                            │      │約150.82公克，另檢出四級│
│    │                            │      │毒品假麻黃及麻黃成分│
│    │                            │      │，測得純度約1 ％，驗前純│
│    │                            │      │質淨重約150.82公克。    │
├──┼──────────────┼───┼────────────┤
│ 7  │白色方形塑膠桶              │1個   │現場編號7 ：            │
│    │                            │      │內有淺褐色透明液體，經鑑│
│    │                            │      │定，驗前毛重5500.00 公克│
│    │                            │      │（包裝塑膠桶及塑膠蓋重75│
│    │                            │      │2.23公克），共取16.67 公│
│    │                            │      │克鑑定用罄，餘4731.20 公│
│    │                            │      │克，檢出二級毒品甲基安非│
│    │                            │      │他命成分，測得純度約23％│
│    │                            │      │，驗前純質淨重約1091.98 │
│    │                            │      │公克。                  │
├──┼──────────────┼───┼────────────┤
│ 8  │白色方形塑膠桶              │1個   │現場編號8 ：            │
│    │                            │      │內有黑褐色液體，經鑑定，│
│    │                            │      │驗前毛重12515.00公克（包│
│    │                            │      │裝塑膠桶及塑膠蓋重752.23│
│    │                            │      │公克），共取10.78 公克鑑│
│    │                            │      │定用罄，餘11751.99公克，│
│    │                            │      │檢出四級毒品假麻黃成分│
│    │                            │      │，測得純度約28％，驗前純│
│    │                            │      │質淨重約3293.57 公克。  │
├──┼──────────────┼───┼────────────┤
│ 9  │白色方形塑膠桶              │1個   │現場編號9 ：            │
│    │                            │      │內有黑褐色液體，經鑑定，│
│    │                            │      │驗前毛重13370.00公克（包│
│    │                            │      │裝塑膠桶及塑膠蓋重752.23│
│    │                            │      │公克），共取12.18 公克鑑│
│    │                            │      │定用罄，餘12605.59公克，│
│    │                            │      │檢出四級毒品假麻黃成分│
│    │                            │      │，測得純度約27％，驗前純│
│    │                            │      │質淨重約3406.79 公克。  │
├──┼──────────────┼───┼────────────┤
│10  │紅色方形塑膠盒（內有塑膠飯匙│1個   │現場編號10：            │
│    │及灰白色粉末）              │      │經鑑定，驗前毛重4185.00 │
│    │                            │      │公克（包裝塑膠桶及塑膠飯│
│    │                            │      │匙重1230.00 公克），共取│
│    │                            │      │0.20公克鑑定用罄，餘2954│
│    │                            │      │.80 公克，未列管之氯麻黃│
│    │                            │      │及氯假麻黃，未檢出檢│
│    │                            │      │出二級毒品甲基安非他命及│
│    │                            │      │四級毒品假麻黃及麻黃│
│    │                            │      │成分。                  │
├──┼──────────────┼───┼────────────┤
│11  │氫氣瓶                      │20 瓶 │                        │
├──┼──────────────┼───┼────────────┤
│12  │瓦斯桶                      │編號12│                        │
├──┼──────────────┤至編號│                        │
│13  │瓦斯桶                      │14共計│                        │
├──┼──────────────┤3 桶  │                        │
│14  │瓦斯桶                      │      │                        │
├──┼──────────────┼───┼────────────┤
│15  │機  油                      │編號15│                        │
├──┼──────────────┤-16 共│                        │
│16  │機  油                      │計2 瓶│                        │
├──┼──────────────┼───┼────────────┤
│17  │白色方形塑膠桶              │1  桶 │現場編號17：            │
│    │                            │      │內裝無色透明液體，酌量取│
│    │                            │      │樣鑑定，檢出丙酮（Aceton│
│    │                            │      │e ），未檢出二級毒品甲基│
│    │                            │      │安非他命；四級毒品麻黃│
│    │                            │      │、假麻黃等常見毒品成分│
│    │                            │      │。                      │
├──┼──────────────┼───┼────────────┤
│18  │鍋  子                      │4  個 │現場編號18：            │
│    │                            │      │經檢視為無蓋金屬鍋，內有│
│    │                            │      │微量褐色殘渣，因量微無法│
│    │                            │      │有效秤重，以有機溶液甲醇│
│    │                            │      │洗滌，取洗滌液鑑定檢出二│
│    │                            │      │級毒品甲基安非他命成分。│
├──┼──────────────┼───┼────────────┤
│19  │馬  達                      │編號19│                        │
├──┼──────────────┤至編號│                        │
│20  │馬  達                      │22共計│                        │
├──┼──────────────┤4 具  │                        │
│21  │馬  達                      │      │                        │
├──┼──────────────┤      │                        │
│22  │馬  達                      │      │                        │
├──┼──────────────┼───┼────────────┤
│23  │保力達                      │編號23│                        │
├──┼──────────────┤-24共 │                        │
│24  │保力達                      │計2瓶 │                        │
├──┼──────────────┼───┼────────────┤
│25  │褐色玻璃瓶                  │編號25│現場編號26：            │
├──┼──────────────┤-26 共│為無色透明液體，酌量取樣│
│26  │褐色玻璃瓶                  │計2 瓶│鑑定檢出「HC1 」（鹽酸）│
│    │                            │      │成分。                  │
├──┼──────────────┼───┼────────────┤
│27  │電子秤                      │編號27│                        │
├──┼──────────────┤-28 共│                        │
│28  │電子秤                      │計2 台│                        │
├──┼──────────────┼───┼────────────┤
│29  │透明玻璃錐形瓶（2000ml ）   │1  個 │現場編號29：            │
│    │                            │      │內有極微量白色殘渣，因量│
│    │                            │      │微無法有效秤重，以有機溶│
│    │                            │      │液甲醇洗滌，取洗滌液鑑定│
│    │                            │      │未檢出二級毒品甲基安非他│
│    │                            │      │命；四級毒品麻黃、假麻│
│    │                            │      │黃等常見毒品成分。    │
├──┼──────────────┼───┼────────────┤
│30  │磅  秤                      │1  台 │                        │
├──┼──────────────┼───┼────────────┤
│31  │濾  紙                      │編號31│                        │
├──┼──────────────┤-32 共│                        │
│32  │濾  紙                      │計5 盒│                        │
├──┼──────────────┼───┼────────────┤
│33  │PH試紙                      │3  盒 │                        │
├──┼──────────────┼───┼────────────┤
│34  │活性碳                      │4  包 │                        │
├──┼──────────────┼───┼────────────┤
│35  │鹽                          │8  包 │                        │
├──┼──────────────┼───┼────────────┤
│36  │白色塑膠罐                  │編號36│現場編號36：            │
├──┼──────────────┤至編號│內有深褐色粉末，酌量取樣│
│37  │白色塑膠罐                  │37共計│鑑定，均檢出Palladium   │
│    │                            │2 瓶  │Chloride（氯化鈀）成分。│
├──┼──────────────┼───┼────────────┤
│38  │紅色蓋子之白色塑膠罐        │編號38│現場編號38：            │
│    │                            │      │內有白色顆粒，酌量取樣鑑│
├──┼──────────────┤至編號│定，均檢出「NaOH」（氫氧│
│39  │紅色蓋子之白色塑膠罐        │42共計│化鈉）成分。            │
├──┼──────────────┤5 瓶  │                        │
│40  │紅色蓋子之白色塑膠罐        │      │                        │
├──┼──────────────┤      │                        │
│41  │紅色蓋子之白色塑膠罐        │      │                        │
├──┼──────────────┤      │                        │
│42  │紅色蓋子之白色塑膠罐        │      │                        │
├──┼──────────────┼───┼────────────┤
│43  │白色半透明方形塑膠盒        │12 盒 │現場編號43：            │
│    │                            │      │內有淺褐色晶體，經鑑定，│
│    │                            │      │驗前毛重489.17公克（包裝│
│    │                            │      │塑膠盒重481.34公克），共│
│    │                            │      │取0.26公克鑑定用罄，餘7.│
│    │                            │      │.57 公克，檢出二級毒品甲│
│    │                            │      │基安非他命成分。        │
├──┼──────────────┼───┼────────────┤
│44  │白色半透明塑膠量杯（3000cc）│1  個 │現場編號44：            │
│    │                            │      │內有灰白色顆粒狀粉末，未│
│    │                            │      │檢出二級毒品甲基安非他命│
│    │                            │      │；四級毒品麻黃、假麻黃│
│    │                            │      │等常見毒品成分        │
├──┼──────────────┼───┼────────────┤
│45  │頭  燈                      │1  個 │                        │
├──┼──────────────┼───┼────────────┤
│46  │鑰匙                        │1支   │                        │
├──┼──────────────┼───┼────────────┤
│47  │氫氣瓶接頭                  │3  組 │                        │
├──┼──────────────┼───┼────────────┤
│48  │延長線                      │4  綑 │                        │
├──┼──────────────┼───┼────────────┤
│49  │白色塑膠紗網束口袋          │8  只 │現場編號49：            │
│    │                            │      │袋上均有微量白色殘渣，均│
│    │                            │      │因量微無法有效秤重，均以│
│    │                            │      │有機溶液甲醇洗滌，取洗滌│
│    │                            │      │液合併鑑定檢出二級毒品甲│
│    │                            │      │基安非他命成分。        │
├──┼──────────────┼───┼────────────┤
│50  │電熱器                      │編號50│                        │
├──┼──────────────┤-51 共│                        │
│51  │電熱器                      │計2 台│                        │
├──┼──────────────┼───┼────────────┤
│52  │無蓋粉紅色塑膠桶            │15 桶 │現場編號52：            │
│    │                            │      │內有微量白色晶體，因量微│
│    │                            │      │無法有效秤重，以有機溶液│
│    │                            │      │甲醇洗滌，取洗滌液鑑定檢│
│    │                            │      │出二級毒品甲基安非他命成│
│    │                            │      │分。                    │
├──┼──────────────┼───┼────────────┤
│53  │無蓋紅色塑膠桶桶            │8  桶 │編號53-1：              │
│    │                            │      │內有褐色晶體，經鑑定，驗│
│    │                            │      │前毛重968.00公克（包裝塑│
│    │                            │      │膠桶重937.41公克），共取│
│    │                            │      │0.32公克鑑定用罄，餘30.2│
│    │                            │      │7 公克，檢出二級毒品甲基│
│    │                            │      │安非他命成分，測得純度約│
│    │                            │      │68 ％，驗前純質淨重約20.│
│    │                            │      │80公克。                │
│    │                            │      ├────────────┤
│    │                            │      │編號53-2：              │
│    │                            │      │內有褐色晶體，經鑑定，驗│
│    │                            │      │前毛重2048.00 公克（包裝│
│    │                            │      │塑膠桶重2007.00 公克），│
│    │                            │      │共取0.40公克鑑定用罄，餘│
│    │                            │      │40.60 公克，檢出二級毒品│
│    │                            │      │甲基安非他命成分，測得純│
│    │                            │      │度約87％，驗前純質淨重約│
│    │                            │      │35.67公克。             │
│    │                            │      ├────────────┤
│    │                            │      │編號53-3：              │
│    │                            │      │內有褐色晶體，經鑑定，驗│
│    │                            │      │前毛重2066.00 公克（包裝│
│    │                            │      │塑膠桶及塑膠蓋重2051.23 │
│    │                            │      │公克），共取0.37公克鑑定│
│    │                            │      │用罄，餘14.40 公克，檢出│
│    │                            │      │二級毒品甲基安非他命成分│
│    │                            │      │，測得純度約33％，驗前純│
│    │                            │      │質淨重約4.87公克，另檢出│
│    │                            │      │四級毒品假麻黃及麻黃│
│    │                            │      │成分，測得純度約1 ％，驗│
│    │                            │      │前純質淨重約0.14公克。  │
├──┼──────────────┼───┼────────────┤
│54  │白色塑膠飯匙                │7  支 │現場編號54：            │
│    │                            │      │其上均有極微量白色殘渣，│
│    │                            │      │均因量微無法有效秤重，均│
│    │                            │      │以有機溶液甲醇洗滌，取洗│
│    │                            │      │滌液合併鑑定未檢出二級毒│
│    │                            │      │品甲基安非他命；四級毒品│
│    │                            │      │麻黃及假麻黃等常見毒│
│    │                            │      │品成分。                │
├──┼──────────────┼───┼────────────┤
│55  │塑膠杓子                    │4  支 │現場編號55：            │
│    │                            │      │其上均有微量白色殘渣，均│
│    │                            │      │因量微無法有效秤重，均以│
│    │                            │      │有機溶液甲醇洗滌，取洗滌│
│    │                            │      │液合併鑑定檢出二級毒品甲│
│    │                            │      │基安非他命成分。        │
├──┼──────────────┼───┼────────────┤
│56  │吹風機                      │5  支 │                        │
├──┼──────────────┼───┼────────────┤
│57  │方形塑膠盒                  │6  個 │                        │
├──┼──────────────┼───┼────────────┤
│58  │抽風用機具                  │1  台 │                        │
├──┼──────────────┼───┼────────────┤
│59  │20公升空水桶                │3  桶 │                        │
├──┼──────────────┼───┼────────────┤
│60  │高壓攪拌器                  │編號60│                        │
├──┼──────────────┤-61 共│                        │
│61  │高壓攪拌器                  │計2 台│                        │
├──┼──────────────┼───┼────────────┤
│62  │瓦斯爐                      │1  台 │                        │
├──┼──────────────┼───┼────────────┤
│63  │方形塑膠置物盒              │1  個 │                        │
├──┼──────────────┼───┼────────────┤
│64  │手推車                      │編號64│                        │
├──┼──────────────┤-65 共│                        │
│65  │手推車                      │計2 台│                        │
├──┼──────────────┼───┼────────────┤
│66  │冰箱                        │1  台 │                        │
├──┼──────────────┼───┼────────────┤
│67  │白色陶瓷多孔漏斗            │1  個 │現場編號67：            │
│    │                            │      │其上有極微量黑色殘渣，因│
│    │                            │      │量微無法有效秤重，以有機│
│    │                            │      │溶液甲醇洗滌，取洗滌液鑑│
│    │                            │      │定未檢出二級毒品甲基安非│
│    │                            │      │他命；四級毒品麻黃、假│
│    │                            │      │麻黃等常見毒品成分。  │
└──┴──────────────┴───┴────────────┘

司法院資訊處製作；財團法人民間司法改革基金會備份。
